【裁判字號】    98,訴,710
【裁判日期】    980825
【裁判案由】    違反毒品危害防制條例
【裁判全文】
臺灣屏東地方法院刑事判決               98年度訴字第710號
公  訴  人  臺灣屏東地方法院檢察署檢察官
被      告  甲○○
                    （另案執行）
上列被告因違反毒品危害防制條例案件，經檢察官提起公訴（98
年度毒偵字第508 號、第641 號），本院裁定改依簡式審判程序
審理，判決如下：
    主  文
甲○○施用第一級毒品，處有期徒刑捌月；又施用第二級毒品，
處有期徒刑陸月；又施用第一級毒品，處有期徒刑捌月。扣案之
第一級毒品海洛因壹包（驗前淨重零點零捌陸公克，驗後淨重零
點零柒伍公克）及注射針筒壹支，均沒收銷燬之。扣案之空夾鍊
袋個沒收。應執行有期徒刑壹年捌月。扣案之第一級毒品海洛
因壹包（驗前淨重零點零捌陸公克，驗後淨重零點零柒伍公克）
及注射針筒壹支，均沒收銷燬之。扣案之空夾鍊袋個沒收。
    事  實
一、甲○○曾於民國95年間因施用毒品案件，經觀察、勒戒，認
    無繼續施用毒品之傾向，96年2 月15日因無繼續施用毒品傾
    向執行完畢釋放。詎其猶不知悔改，明知海洛因及甲基安非
    他命業經公告列為毒品危害防制條例第2 條第2 項之第一、
    二級毒品，不得非法持有、施用，仍基於施用第一級毒品海
    洛因及第二級毒品甲基安非他命之犯意，分別為下列犯行：
  (一)於97年12月17日下午7 時許，在屏東縣長治鄉○○村○○路
    旁公墓，以將第一級毒品海洛因置入針筒注射方式，施用第
    一級毒品海洛因1 次；嗣於翌（18）日下午2 時許，由警員
    持本院所核發之搜索票前往其位於屏東縣長治鄉新潭村仁義
    巷19號住處內搜索，當場發現甲○○手臂上有注射毒品痕跡
    ，經詢問後，甲○○坦承施用毒品，經警採尿送驗，檢出嗎
    啡陽性反應。
  (二)於98年4 月14日某時許，在不詳地點，以將第二級毒品甲基
    安非他命置入玻璃球燒烤吸食方式，施用第二級毒品甲基安
    非他命1 次；復於98年4 月15日下午3 時30分許，在屏東縣
    麟洛鄉○○路腳踏車步道旁果園，以將第一級毒品海洛因置
    入針筒注射方式，施用第一級毒品海洛因1 次。嗣於98年4
    月15日下午4 時許，警方接獲民眾報案，在上開處所發現甲
    ○○倒臥在地，身旁並有供其施用毒品所用之空夾鏈袋3 個
    、第一級毒品海洛因所用之注射針筒1 支、海洛因1 包（驗
    前淨重0 點08 6公克，驗後淨重0 點075 公克），經警採尿
    送驗，檢出嗎啡、甲基安非他命陽性反應。
二、案經屏東縣警察局及屏東分局報請臺灣屏東地方法院檢察署
    檢察官偵查起訴。
    理  由
一、本件被告甲○○犯係死刑、無期徒刑、最輕本刑為3 年以上
    有期徒刑以外之罪，其於本院準備程序中就前揭被訴事實為
    有罪之陳述，經受命法官告知簡式審判程序之旨，並聽取其
    與公訴人之意見後，本院認無不得或不宜改依簡式審判程序
    進行之處，爰依刑事訴訟法第273 條之1 第1 項、第284 條
    之1 ，本院合議庭裁定由受命法官獨任依簡式審判程序審理
    ；又簡式審判程序之證據調查，依刑事訴訟法第273 條之2
    規定，不受同法第159 條第1 項審判外陳述排除之限制，再
    被告對於卷內之各項證據，亦不爭執證據能力，故卷內所列
    之各項證據，自得作為證據，合先敘明。
二、上揭事實，業據被告於警訊、偵查及本院審理時坦承不諱，
    而被告為警所採集之尿液檢體，經送請台灣檢驗科技股份有
    限公司檢驗，結果呈鴉片類、安非他命類陽性反應，有該科
    技中心98年1 月6 日編號ＫＨ2008C0000000、98年5 月19日
    ＫＺ000000000000濫用藥物尿液檢驗報告2 份在卷可稽。且
    扣案之第一級毒品海洛因1 包（驗前淨重0 點086 公克，驗
    後淨重0 點075 公克），經送高雄市立凱旋醫院檢驗結果，
    確係第一級毒品海洛因，此有該醫院98年5 月25日高市凱醫
    驗字第10108 號濫用藥物成品檢驗鑑定書1 紙附卷可佐（見
    98年度毒偵字第641 號卷第15頁）。足認被告上開自白顯與
    事實相符，堪信為真實。本件事證明確，被告上開施用第一
    級、第二級毒品犯行洵堪認定。
三、按犯毒品危害防制條例第10條施用第一級、第二級毒品之罪
    者，檢察官應聲請法院裁定，令被告入勒戒處所觀察、勒戒
    ，經觀察、勒戒後，檢察官依據勒戒處所之陳報，認受觀察
    、勒戒人無繼續施用毒品傾向者，應即釋放，並為不起訴之
    處分；認受觀察、勒戒人有繼續施用毒品之傾向者，檢察官
    應聲請法院裁定令入戒治處所強制戒治，其期間為6 個月以
    上，至無繼續強制戒治之必要為止，但最長不得逾1 年，強
    制戒治期滿，應即釋放，由檢察官為不起訴之處分。觀察、
    勒戒或強制戒治執行完畢釋放後，5 年內再犯第10條之罪者
    ，應依一般刑事訴訟程序予以起訴論罪科刑，此觀諸毒品危
    害防制條例第20條第1 項、第2 項、第23條第1 項、第2 項
    規定自明。被告曾有如犯罪事實欄所示之觀察、勒戒前科，
    有臺灣高等法院被告前案紀錄表1 紙在卷可佐，其於觀察、
    勒戒執行完畢釋放後5 年內，再犯本件施用毒品案件，依前
    述規定自應予以起訴論罪科刑。
四、按海洛因、甲基安非他命係毒品危害防制條例第2 條第2 項
    第1 款、第2 款所定之第一級毒品、第二級毒品，不得非法
    持有、施用。故核被告所為，係犯毒品危害防制條例第10條
    第1 項、第2 項施用第一級毒品罪、施用第二級毒品罪。其
    於施用海洛因、甲基安非他命前持有海洛因、甲基安非他命
    犯行，為其施用之高度行為所吸收，不另論罪。爰審酌被告
    曾因施用毒品經送勒戒處所施以觀察勒戒後，仍未能戒斷其
    施用毒品之惡習，足見其陷溺已深，惟因施用毒品僅係戕害
    其自己身心並無加害他人，此次施用毒品次數各僅1 次，且
    其犯罪後坦承犯行、態度尚稱良好等一切情狀，量處如主文
    所示之刑，並合併定其應執行刑，以示懲儆。
五、至扣案之第一級毒品海洛因1 包（驗前淨重0 點086 公克，
    驗後淨重0 點075 公克），經送高雄市立凱旋醫院檢驗結果
    ，確係第一級毒品海洛因，已如前述；而因鑑定單位一般係
    以傾倒之方式，將包裝袋內之毒品倒出而與包裝袋分離而稱
    重，必要時，輔以刮杓刮取袋內粉末，然無論依何種方式分
    離，包裝袋內均有極微量之毒品殘留，業經法務部調查局以
    93年3 月19日調科壹字第09300113060 號函釋在案，認前開
    空包裝袋，其內含有極微量第一級毒品海洛因殘留而無法析
    離，應整體視為查獲之第一級毒品海洛因；另扣案之被告所
    有供施用毒品之器具注射針筒1 支經警員以臺灣尖端先進生
    技醫藥股份有限公司簡易快速篩檢試劑檢驗後，確有第一級
    海洛因成分沾黏其內，與第一級毒品海洛因難以析離，此有
    本院勘驗筆錄1 份在卷可證，均應依毒品危害防制條例第18
    條第1 項前段之規定併予宣告沒收銷燬之。再扣案空夾鏈袋
    3 個據被告供承為其所有並預備供施用毒品使用，應依刑法
    第38條第1 項第2 款為沒收之宣告。
據上論斷，應依刑事訴訟法第273 條之1第1項、第299 條第1 項
前段，毒品危害防制條例第10條第1 項、第2 項、第18條第1 項
前段，刑法第11條前段、第38條第1 項第2 款、第51條第5 款，
判決如主文。
本案經檢察官劉昀到庭執行職務。
中    華    民    國    98    年    8     月    25    日
                  刑事第一庭  法  官  許蓓雯
以上正本證明與原本無異。
如不服本判決應於收受判決後10日內向本院提出上訴書狀，並應
敘述具體理由；其未敘述上訴理由者，應於上訴期間屆滿後20日
內向本院補提理由書（均須按他造當事人之人數附繕本）「切勿
逕送上級法院」。
                              書記官  鄭美雀
中    華    民    國    98    年    8     月    25    日
本案論罪科刑法條：
毒品危害防制條例第10條
施用第一級毒品者，處六月以上五年以下有期徒刑。
施用第二級毒品者，處三年以下有期徒刑。


司法院資訊處製作；財團法人民間司法改革基金會備份。
